臺灣高等法院交通事件裁定　　　　　　　　　　　　九十一年度交抗字第七二四號
　　抗　告　人
　　即受處分人　乙○○
右抗告人因違反道路交通管理處罰條例案件，不服臺灣板橋地方法院，中華民國九十
一年八月十四日所為裁定（九十一年度交聲字第一○六二號、第一○六三號），提起
抗告，本院裁定如左：
    主  文
原裁定撤銷，發回臺灣板橋地方法院。
    理  由
一、按汽車駕駛人，行經有燈光號誌管制之交岔路口闖紅燈者，處新臺幣一千八百元
    以上五千四百元以下罰鍰。汽車駕駛人，駕駛汽車違反道路交通安全規則，因而
    肇事致人死亡者，吊銷其駕駛執照，道路交通管理處罰條例第五十三條、第六十
    一條第一項第四款分別定有明文。次按汽車駕駛人違反第五十三條規定者，除依
    原條款處罰鍰外，並予記違規點數三點，道路交通管理處罰條例第六十三條第一
    項第三款亦定有明文。
二、原裁定略以：抗告人即受處分人乙○○於警訊中供稱：伊從中正路往新海橋方向
    行駛，之後就什麼不知道，行車速度不知道，（與林坤霖撞車前有無煞車？）沒
    印象，應該是沒有煞車。（是否知道林坤霖當時行車速度？從那裡駛出？）均不
    知道。（行經中正路與金華街口時有無闖紅燈？為何目擊者稱你有闖紅燈？）沒
    印象，不知道等語（見九十一年四月七日警訊筆錄），是異議人就其騎乘之上開
    機車行車速度、肇事前有無煞車及是否闖紅燈等情於警訊中均供稱伊不知道。再
    查，證人甲○於警訊中證述：異議人之行車速度約六十公里，林坤霖之行車速度
    約五公里，伊和林坤霖各騎乘一部機車，在中正路與金華街九巷口停車等紅燈，
    變綠燈時，林坤霖正起步往中正路三二五巷方向行駛，伊在林坤霖之車後約一、
    二部機車的距離，忽然由異議人騎乘之車號ＨＵ七—一八五號重型機車，以時速
    大約六十公里之速度闖紅燈撞上正通過之林坤霖。伊確定林坤霖的車道是綠燈，
    乙○○闖紅燈而肇事，乙○○沒有煞車，可能是因車速太快來不及等語（見九十
    一年四月七日警訊筆錄）。又證人即處理警員許樹男於本院調查時亦證稱：因為
    有目擊證人，所以依法舉發等語。再被害人林坤霖之行車方向由金華街九巷往中
    正路三二五巷係不對稱之道路，為東南往西北方向行駛，林坤霖之機車在西向車
    道口內留下之斜向刮地痕走向為西南往東北方向，異議人之行車方向係由西往東
    方向行駛，而林坤霖之機車左側保險桿受損有凹痕，有台灣省台北縣區車輛行車
    事故鑑定委員會九十一年六月十七日北鑑字第九一０七六四號函一份及機車受損
    照片一張附卷可憑，由上所述可知，被害人之機車刮地痕之走向與被害人之行車
    方向相反，與異議人之行車方向相同，顯見異議人之行車速度較被害人之行車速
    度快方能造成此種結果，與證人甲○上述證述異議人之行車速度約六十公里，被
    害人之行車速度約五公里等語相符，況證人甲○與異議人互不相識，亦無怨隙，
    對此攸關人命及民、刑事法律責任之重大事件，應無故為不實證述之理，是證人
    甲○於警訊中之證述，與現場跡證相符，應堪採信。又異議人於本院調查時陳稱
    伊為綠燈，然異議人於警訊中對行車速度及有無闖紅燈均供稱不知道，則其於本
    院調查時豈能知悉其為綠燈，是異議人於本院調查時之陳述，尚難採信。又異議
    人辯稱肇事地點前設有三處紅綠燈，紅綠燈同時轉換，人車眾多，伊無法超速及
    闖紅燈云云，然人車是否眾多，與駕駛人是否超速及闖紅燈並無必然關係，且闖
    紅燈亦非不可連續為之，是異議人此部分所辯，亦非可採。綜上，異議人騎乘上
    開機車闖紅燈肇事致人於死之違規事實明確，應堪認定。至異議人辯稱被害人飲
    酒，然被害人是否飲酒，並不影響異議人闖紅燈之事實，異議人自不能以此而解
    免其責。本件異議並無理由，從而，原處分機關援引上開規定，裁罰異議人闖紅
    燈部分處一千八百元，並記違規點數三點；違反道路交通安全規則肇事致人於死
    部分，處吊銷駕駛執照，並無不當。本件異議為無理由，而予駁回。
三、原審認抗告人即受處分人乙○○駕駛汽車，行經有燈光號誌管制之交岔路口闖紅
    燈，主要以證人甲○於警訊中之證述為據。惟查，證人甲○於警訊中證述：伊與
    林坤霖之方向為由金華街九巷往中正路三二五巷行駛，乙○○行車之方向是由中
    正路往大仁街方向行駛，以時速六十公里之速度闖紅燈撞上林坤霖等語（參見原
    審第一○六二號審理卷第四七頁），係指抗告人之行車方向為新莊往板橋方向（
    按證人甲○證述大仁街為過金華街往板橋方向）；惟於本院九十一年九月二十三
    日調查中又結證稱：「我們那時候沿著金華街在等紅綠燈，後來綠燈一亮，他就
    先走。他被撞到的地方是在板橋往新莊的車道。在車道的中間被撞到。」、「我
    們要橫越馬路，要到中正路三二五巷。」、「（你在警察局的時候說受處分人是
    從中正路往大仁街方向走，有何意見？）大仁街是過金華街往板橋方向。」等語
    ，又意指抗告人乙○○行車方向為板橋往新莊方向，先後指證不一，其證言是否
    可採，原審未予詳查，仔細核稽，遽依證人於警方之證述而認定抗告人即受處分
    人乙○○駕駛汽車，行經有燈光號誌管制之交岔路口闖紅燈，駁回抗告人之異議
    聲明，尚有未洽。抗告人抗告意旨以證人甲○之證述與事實不符，顯非可採，而
    認原審採證不當，提起抗告，為有理由，自應由本院將原裁定撤銷，發回原審更
    為適法妥當之裁定。
四、據上論結，依道路交通事件處理辦法第二十六條、刑事訴訟法第四百十三條前段
    ，裁定如主文。
中      華      民      國    九十一    年      九      月    二十五    日
                              臺灣高等法院交通法庭
                                  審判長法  官  黃  瑞  華
                                        法  官  陳  坤  地
                                        法  官  雷  雯  華
右正本證明與原本無異。
不得抗告。
                            書記官  陳  思  云
中      華      民      國    九十一    年      九      月    二十七    日
